【裁判字號】    94,上訴,1174
【裁判日期】    950322
【裁判案由】    違反槍砲彈藥刀械管制條例
【裁判全文】
臺灣高等法院臺南分院刑事判決  九十四年度上訴字第一一七四號
上訴人
即被告  甲○○
                （另案於臺灣雲林第二監獄執行）
指定辯護人  本院公設辯護人  乙○○
上列上訴人因違反槍砲彈藥刀械管制條例案件，不服臺灣雲林地
方法院九十四年度訴字第四一五號中華民國九十四年十月二十五
日第一審判決（起訴案號：臺灣雲林地方法院檢察署九十四年度
偵字第九一四號），提起上訴，本院判決如下：
    主    文
上訴駁回。
    事    實
一、甲○○前於民國（下同）九十二年間，因違反毒品危害防制
    條例案件，經本院判處有期徒刑六月確定，於九十三年八月
    二十日易科罰金執行完畢。詎不知悔改，於九十三年九月間
    某日，在臺北縣新莊市○○路姓名、年籍不詳綽號「黑仔」
    之友人住處，收受姓名、年籍不詳綽號「阿猴」之成年男子
    所交付，可發射子彈具有殺傷力之仿BERETTA廠84型半自動
    手槍製造之改造手槍一支（槍枝管制編號：0000000000號）
    ，及具有殺傷力之土造子彈一顆，持至其雲林縣元長鄉潭西
    村潭內一二九號住處，同時未經許可持有之。嗣於九十四年
    二月十八日十六時，經警持搜索票，在其上開住處查獲，並
    扣得前揭改造手槍一支及土造子彈一顆，而查獲上情。
二、案經雲林縣警察局虎尾分局報請臺灣雲林地方法院檢察署檢
    察官偵查起訴。
    理    由
一、上開犯罪事實，迭據上訴人即被告於原審及本院審理時坦承
    不諱，並有扣案之改造手槍一支、土造子彈一顆在卷可資佐
    證，經送請內政部警政署刑事警察局結果：「1.送鑑改造貝
    瑞塔手槍一支（槍枝管制編號0000000000），認係由仿BERE
    TTA廠84型半自動手槍製造之金屬玩具手槍，更換土造金屬
    槍管改造而成之改造槍枝，機械性能良好，可擊發適用子彈
    ，認具殺傷力。2.改造子彈一顆，認係土造子彈，直徑約８
    mm之金屬彈頭，經試射，可擊發，機械性能良好，認具殺傷
    力。」有該局九十四年五月五日刑鑑字第0940067594號槍彈
    鑑定書可稽。被告自白與事實相符，事證明確，被告犯行堪
    以認定。
二、按槍砲彈藥刀械管制條例已於九十四年一月二十六日修正公
    布，並自同年月二十八日生效，其中第十一條刪除，並於第
    八條第一項、第四項增列原第十一條第一項、第四項之罪名
    ，其第八條第四項之法定刑由原定「一年以上七年以下有期
    徒刑，併科新台幣七百萬元以下罰金」，修正為「三年以上
    十年以下有期徒刑，併科新台幣七百萬元以下罰金」。而被
    告係於九十四年二月十八日經查獲，是被告未經許可持有改
    造手槍、土造子彈之行為持續至槍砲彈藥刀械管制條例修正
    後，自應適用修正後之槍砲彈藥刀械管制條例論處，合先敘
    明。
三、被告所為，係犯修正後槍砲彈藥刀械管制條例第八條第四項
    持有改造手槍罪，及同條例第十二條第四項持有子彈罪。公
    訴人雖認被告係於九十三年九月間自「黑仔」取得前揭土造
    子彈，於九十三年十二月中旬，自「阿猴」取得扣案之改造
    手槍。然被告於原審審理時明確供稱：其係於九十三年九月
    間，在新莊市○○路「黑仔」住處，自「阿猴」處同時取得
    扣案之改造手槍及土造子彈，檢察官偵訊及警詢時，係因毒
    癮發作說錯了云云，此外，公訴人亦未提出證據佐證被告於
    警詢及檢察官面前所述：其係分別於九十三年九月間某日及
    同年十二月間某日取得子彈及改造手槍等語係屬真實，基於
    罪疑唯輕之原則，應認定被告係於九十三年九月間同時取得
    槍、彈，併此敘明。被告同時持有改造槍枝一支及土造子彈
    一顆，係一行為觸犯二罪名，為想像競合犯，應從一重論以
    修正後槍砲彈藥刀械管制條例第八條第四項持有改造手槍之
    規定處斷。被告前於九十二年間，因違反毒品危害防制條例
    案件，經本法判處有期徒刑六月確定，於九十三年八月二十
    日易科罰金執行完畢，有臺灣高等法院被告全國前案紀錄表
    在卷可憑，於五年內再犯本件有期徒刑以上之罪，為累犯，
    應依刑法第四十七條之規定，加重其刑。原審審酌被告前有
    殺人未遂、偽造有價證券、搶奪、偽造文書、違反麻醉藥品
    管理條例、毒品危害防制條例等前科，素行不良，持有槍、
    彈期間未為犯案，尚非兇殘之人，及犯後坦承犯行之態度等
    一切情狀，適用槍砲彈藥刀械管制條例第八條第四項、第十
    二條第四項，刑法第十一條前段、第五十五條、第四十七條
    、第四十二條第二項、第三十八條第一項第一款，罰金罰鍰
    提高標準條例第二條，現行法規所定貨幣單位折算新臺幣條
    例第二條，量處有期徒刑年貳月，併科罰金新臺幣陸萬元
    ，罰金如易服勞役，以新臺幣玖佰元（即銀元佰元）折算
    壹日。扣案之改造手槍（槍枝管制編號：0000000000號）一
    支為違禁物，應依刑法第三十八條第一項第一款宣告沒收。
    至業已試射之土造子彈一顆，已無殺傷力，不另為沒收之宣
    告。本院經核原判決認事用法，均無不合，量刑亦屬妥適。
    被告上訴意旨，指摘原判決量刑過重，為無理由，應予駁回
    。至辯護人請求依刑法第五十九條酌減被告刑度等語，然被
    告前有犯罪前科，復為累犯，縱持有槍、彈未為犯案，已造
    成社會治安嚴重危害，不宜依刑法第五十九條規定酌減其刑
    ，附此敘明。
四、據上論斷，應依刑事訴訟法第三百六十八條，判決如主文。
本案經檢察官江守權到庭執行職務。
中    華    民    國    95    年    3     月    22    日
            刑事第一庭審判長法官  黃  崑  宗
                            法官  王  明  宏
                            法官  蔡  長  林
以上正本證明與原本無異。
如不服本判決，應於收受本判決後十日內向本院提出上訴書狀。
其未敘述上訴理由者並得於提起上訴後十日內向本院補提理由書
狀（均須按他造當事人之人數附繕本）「切勿逕送上級法院」。
                          書記官  李  培  薇
中    華    民    國    95    年    3     月    23    日
附錄本案論罪科刑法條全文：
槍砲彈藥刀械管制條例第八條第四項：
  未經許可，持有、寄藏或意圖販賣而陳列第一項所列槍枝者，
處三年以上十年以下有期徒刑，併科新臺幣七百萬元以下罰金。
槍砲彈藥刀械管制條例第十二條第四項：
  未經許可，持有、寄藏或意圖販賣而陳列子彈者，處五年以下
有期徒刑，併科新台幣三百萬元以下罰金。


司法院資訊處製作；財團法人民間司法改革基金會備份。
